【裁判字號】    89,易,3541
【裁判日期】    900321
【裁判案由】    傷害等
【裁判全文】
臺灣臺中地方法院刑事判決                        八十九年度易字第三五四一號
    公  訴  人  臺灣臺中地方法院檢察署檢察官
    被      告  甲○○
                戊○○
                丁○○
                乙○○
右列被告等因傷害等案件，經檢察官提起公訴（八十九年度偵字第一四七二七號、第
一四七二八號），本院判決如左：
    主  文
戊○○、乙○○被訴公然侮辱及強制部分不受理。
甲○○、戊○○、丁○○被訴傷害部分免訴。
    理  由
一、公訴意旨略以：被告丁○○與甲○○係夫妻關係，戊○○為渠等之女。緣丁○○
    、甲○○之子陳木賓於民國八十八年七月二十五日下午七時許，在臺中縣沙鹿鎮
    ○○路與文昌街之交岔口，遭丙○○與己○○之子林煜庭駕車撞傷致死，經丁○○訴請偵辦，惟雙方因民事賠償問題彼此發生糾葛，致使：
  (1)甲○○（其此部分犯行已由臺灣高等法院臺中分院另案判決確定）、戊○○夥同
    乙○○及不詳姓名之人多人，基於犯意之聯絡與行為之分擔，於八十八年十月一
    日上午六時許披麻戴孝，前往臺中市○○路二十四巷五號丙○○住處門口，於來
    往上班、上課及上市場採買之人眾多之際，以在其大門口之公共場所焚燒冥紙，
    並在其住處周圍、內外大量撒冥紙之方式公然侮辱丙○○、己○○家人，其中被
    告乙○○並大叫「裡面有人還不出來？」等語，以此等方式令丙○○出面與渠等
    談判，而使人行無義務之事，直至同日上午八時許，丙○○報警前來處理後始離
    去，因認被告戊○○、乙○○共同涉犯同法第三百零四條之強制罪及第三百零九
    條之公然侮辱罪嫌。
  (2)丙○○因上述案件提起告訴，經臺灣臺中地方法院檢察署分八十九年度他字第二
    三二六號妨害自由案偵辦，於八十九年六月二十七日下午四時三十分許，丙○○
    因該案件於臺灣臺中地方法院檢察署法庭內開庭時，甲○○、戊○○、丁○○三
    人因不滿丙○○提起告訴，竟基於傷害之犯意聯絡，在臺灣臺中地方法院檢察署
    法警室前共同動手毆打己○○，致己○○因而受有左眼眶、右腕、右肘、右手背
    、左手腕、前胸多處瘀腫傷之傷害，因認被告甲○○、戊○○、丁○○共同涉犯
    刑法第二百七十七條第一項之傷害罪嫌。
二、按已經提起公訴或自訴之案件，在同一法院重行起訴者，應諭知不受理之判決，
    並得不經言詞辯論為之，刑事訴訟法第三百零三條第二款、第三百零七條分別定
    有明文；又牽連犯之行為業經就一部分起訴者，依審判不可分原則，應就全部予
    以審理，不能就牽連犯之其他部分另案再起訴（最高法院二十七年上字第二八五
    一號判例意旨參照）。經查，丙○○曾以被告甲○○因其子陳木賓與丙○○之子
    林煜庭於八十八年七月二十五日在臺中縣沙鹿鎮發生車禍，雙方均受有傷害，被
    告甲○○竟於車禍責任歸屬未明之際，一再向林煜庭索賠，且因索賠未果，於八
    十八年十月一日上午六時許，與被告戊○○、乙○○及其餘不詳姓名之六、七人
    ，至臺中市○區○○路二四巷五號丙○○之住處，大量丟撒冥紙於丙○○住家圍
    牆內外、屋頂及地面等處，並在丙○○住處大門口焚燒大量冥紙，涉嫌犯罪，於
    八十九年五月二十二日，向本院提出自訴等情，業經本院調閱八十九年度自字第
    四三九號案卷查明屬實。本件公訴意旨就前述理由欄第一項(1)，認被告戊○○、
    乙○○於八十八年十月一日上午六時許至丙○○住處大門口焚燒冥紙，並在其住
    處周圍、內外大量撒冥紙，係涉犯刑法第三百零九條第一項之公然侮辱罪嫌部分
    ，與丙○○提起自訴之被告及犯罪事實均相同，公訴人就同一案件於八十九年十
    月十三日始向本院提起公訴，依據前揭說明，爰不經言詞辯論，逕為諭知不受理
    之判決（至該部分公訴意旨認被告乙○○於前述時地以大叫「裡面有人還不出來
    ？」等語，令丙○○出面與其談判，與被告戊○○另涉犯刑法三百零四條之強制
    罪嫌，惟其既認該二被告所犯公然侮辱及強制二罪間有方法結果之關係，為牽連
    犯，依據前揭判例意旨，該牽連犯行之一部分既已先經丙○○提起自訴，公訴人
    自不得於其後另案再行起訴，附此敘明）。
三、次按案件曾經判決確定者，應諭知免訴之判決，且亦得不經言詞辯論為之，刑事
    訴訟法第三百零二條第一款、第三百零七條分別定有明文。經查，己○○曾以：
    被告甲○○、戊○○及丁○○因不滿己○○之夫丙○○對臺灣臺中地方法院檢察
    署提出妨害自由之告訴，懷恨在心，於八十九年六月二十七日下午四時三十分許
    ，趁己○○隻身在臺灣臺中地方法院檢察署法警室等候丙○○因前述案件應訊完
    畢之際，共同圍毆己○○，致己○○因而受有左眼眶瘀腫傷二×一公分、一×一
    公分，左腕瘀腫傷一×一公分，右肘瘀腫傷一×０．五公分，右手背瘀腫傷一×
    一公分，左手腕瘀腫傷三×一公分，前胸瘀腫傷六×五公分等傷害，涉犯刑法第
    二百七十七條第一項之傷害罪嫌，於八十九年七月三日向本院對被告甲○○、戊○○、丁○○提出自訴，其後先經本院於八十九年十月二日，以八十九年度自字
    第五五五號刑事判決認被告甲○○、戊○○共同傷害人之身體，各判處拘役十日
    ，另被告丁○○則以無法證明犯罪而諭知無罪，嗣經己○○上訴後，復由臺灣高
    等法院臺中分院於九十年二月一日，以八十九年度上易字第二七九二號刑事判決
    上訴駁回，該案件因而確定，有本院八十九年度自字第五五五號及臺灣高等法院
    臺中分院八十九年度上易字第二七九二號刑事案卷可憑。本件公訴意旨如理由欄
    第一項(2)部分，其被告及犯罪事實與業經判決確定之前述案件俱屬同一，依據前
    揭說明，爰不經言詞辯論，諭知免訴之判決。
據上論斷，應依刑事訴訟法第三百零二條第一款、第三百零三條第二款、第三百零七
條，判決如主文。
中      華      民      國      九十      年      三      月    二十一  日
                                臺灣臺中地方法院刑事第一庭
                                        法  官  鍾  啟  煒
右正本證明與原本無異。
如不服本判決，應於送達後十日內向本院提出上訴狀（須附繕本），上訴於臺灣高等
法院臺中分院。
                                        書記官
中      華      民      國      九十      年      三      T?   二十一  日


司法院資訊處製作；財團法人民間司法改革基金會備份。
